ladina.aff
SET UTF-8

FLAG num

NEEDAFFIX 1
SUBSTANDARD 3
NOSUGGEST 2

#MAXNGRAMSUGS 0
#IGNORE ̄

MAP 6
MAP a(ā)
MAP o(ō)
MAP e(ē)
MAP u(ū)
MAP i(ī)
MAP y(ȳ)

REP 6
REP aa  ā
REP oo  ō
REP ee  ē
REP uu  ū
REP ii  ī
REP yy  ȳ

iconv 6
iconv ā ā
iconv ē ē
iconv ī ī
iconv ō ō
iconv ū ū

#MAP 6
#MAP a(ā)
#MAP o(ō)
#MAP e(ē)
#MAP u(ū)
#MAP i(ī)
#MAP y(ȳ)


#### Eesliited
# eesliide pot- (võimeline, suuteline)
PFX 10 Y 2
PFX 10 0 pot  [^s] sp:potis
PFX 10 0 pos  s    sp:potis

# eesliide de- (näitab eraldumist, liikumist ülalt alla)
PFX 11 Y 1
PFX 11 0 de . sp:de-prefix


## I pöördkonna sõnad (vocō, vocāre)
## praesensi tüvest moodustatakse
# praesens indicativi activi
SFX 1001 Y  6
SFX 1001 0  0     . is:1sg is:praes. ind. act.
SFX 1001 ō  ās    . is:2sg is:praes. ind. act.
SFX 1001 ō  at    . is:3sg is:praes. ind. act.
SFX 1001 ō  āmus  . is:1pl is:praes. ind. act.
SFX 1001 ō  ātis  . is:2pl is:praes. ind. act.
SFX 1001 ō  ant   . is:3pl is:praes. ind. act.
# praesens indicativi passivi
SFX 10011 Y 6
SFX 10011 ̄ō or    . is:1sg is:praes. ind. pass.
SFX 10011 ō āris  . is:2sg is:praes. ind. pass.
SFX 10011 ō ātur  . is:3sg is:praes. ind. pass.
SFX 10011 ō āmur  . is:1pl is:praes. ind. pass.
SFX 10011 ō āminī . is:2pl is:praes. ind. pass.
SFX 10011 ō antur . is:3pl is:praes. ind. pass.
# imperfectum indicativi activi
SFX 10012 Y 6
SFX 10012 ō ābam    . is:1sg is:imperf. ind. act.
SFX 10012 ō ābās    . is:2sg is:imperf. ind. act.
SFX 10012 ō ābat    . is:3sg is:imperf. ind. act.
SFX 10012 ō ābāmus  . is:1pl is:imperf. ind. act.
SFX 10012 ō ābātis  . is:2pl is:imperf. ind. act.
SFX 10012 ō ābant   . is:3pl is:imperf. ind. act.
# futurum I indicativi activi
SFX 10013 Y 6
SFX 10013 ō ābō     . is:1sg is:fut. I ind. act.
SFX 10013 ō ābis    . is:2sg is:fut. I ind. act.
SFX 10013 ō ābit    . is:3sg is:fut. I ind. act.
SFX 10013 ō ābimus  . is:1pl is:fut. I ind. act.
SFX 10013 ō ābitis  . is:2pl is:fut. I ind. act.
SFX 10013 ō ābunt   . is:3pl is:fut. I ind. act.
# imperativus futuri
SFX 10014 Y 4
SFX 10014 ō ātō     . is:2sg is:imp. fut.
SFX 10014 ō ātō     . is:3sg is:imp. fut.
SFX 10014 ō ātōte   . is:2pl is:imp. fut.
SFX 10014 ō āntō    . is:3pl is:imp. fut.
# imperfectum indicativi passivi
SFX 10015 Y 6
SFX 10015 ō ābar    . is:1sg is:imperf. ind. pass.
SFX 10015 ō ābāris  . is:2sg is:imperf. ind. pass.
SFX 10015 ō ābātur  . is:3sg is:imperf. ind. pass.
SFX 10015 ō ābāmur  . is:1pl is:imperf. ind. pass.
SFX 10015 ō ābāminī . is:2pl is:imperf. ind. pass.
SFX 10015 ō ābantur . is:3pl is:imperf. ind. pass.
# futurum I indicativi passivi
SFX 10016 Y 6
SFX 10016 ō ābor    . is:1sg is:fut. I ind. pass.
SFX 10016 ō āberis  . is:2sg is:fut. I ind. pass.
SFX 10016 ō ābitur  . is:3sg is:fut. I ind. pass.
SFX 10016 ō ābimur  . is:1pl is:fut. I ind. pass.
SFX 10016 ō ābiminī . is:2pl is:fut. I ind. pass.
SFX 10016 ō ābuntur . is:3pl is:fut. I ind. pass.
# praesens coniunctivi activi
SFX 10017 Y 6
SFX 10017 ō em      . is:1sg is:praes. con. act.
SFX 10017 ō ēs      . is:2sg is:praes. con. act.
SFX 10017 ō et      . is:3sg is:praes. con. act.
SFX 10017 ō ēmus    . is:1pl is:praes. con. act.
SFX 10017 ō ētis    . is:2pl is:praes. con. act.
SFX 10017 ō ent     . is:3pl is:praes. con. act.
## perfecti tüvest moodustatakse
# perfectum indicativi activi
SFX 1011  Y 6
SFX 1011  0 0     . is:1sg is:perf. ind. act.
SFX 1011  ī istī  . is:2sg is:perf. ind. act.
SFX 1011  ī it    . is:3sg is:perf. ind. act.
SFX 1011  ī imus  . is:1pl is:perf. ind. act.
SFX 1011  ī istis . is:2pl is:perf. ind. act.
SFX 1011  ī ērunt . is:3pl is:perf. ind. act.
# plusquamperfectum indicativi activi
SFX 10111 Y 6
SFX 10111 ī eram    . is:1sg is:plusquamperf. ind. act.
SFX 10111 ī erās    . is:2sg is:plusquamperf. ind. act.
SFX 10111 ī erat    . is:3sg is:plusquamperf. ind. act.
SFX 10111 ī erāmus  . is:1pl is:plusquamperf. ind. act.
SFX 10111 ī erātis  . is:2pl is:plusquamperf. ind. act.
SFX 10111 ī erant   . is:3pl is:plusquamperf. ind. act.
# futurum II indicativi activi
SFX 10112 Y 6
SFX 10112 ī erō     . is:1sg is:fut. II ind. act.
SFX 10112 ī eris    . is:2sg is:fut. II ind. act.
SFX 10112 ī erit    . is:3sg is:fut. II ind. act.
SFX 10112 ī erimus  . is:1pl is:fut. II ind. act.
SFX 10112 ī eritis  . is:2pl is:fut. II ind. act.
SFX 10112 ī erint   . is:3pl is:fut. II ind. act.
# perfectum coniunctivi activi
SFX 10113 Y 6
SFX 10113 ī erim   . is:1sg is:perf. con. act.
SFX 10113 ī eris   . is:2sg is:perf. con. act.
SFX 10113 ī erit   . is:3sg is:perf. con. act.
SFX 10113 ī erimus . is:1pl is:perf. con. act.
SFX 10113 ī eritis . is:2pl is:perf. con. act.
SFX 10113 ī erint  . is:3pl is:perf. con. act.
# plusquamperfectum coniunctivi activi
SFX 10114 Y 6
SFX 10114 ī issem   . is:1sg is:plusquamperf. con. act.
SFX 10114 ī issēs   . is:2sg is:plusquamperf. con. act.
SFX 10114 ī isset   . is:3sg is:plusquamperf. con. act.
SFX 10114 ī issēmus . is:1pl is:plusquamperf. con. act.
SFX 10114 ī issētis . is:2pl is:plusquamperf. con. act.
SFX 10114 ī issent  . is:3pl is:plusquamperf. con. act.
## perfekti passiivi tüvest moodustatakse
# @todo: eraldada deverbaalid ja part perf pass eraldi reeglitesse
#   deverbaale # deverbaalid on eraldi reeglis 1020
#   participium perfecti passivi
SFX 1021  Y   7
SFX 1021  0   0/1,1020    . 
SFX 1021  um  us/1,10004  .  is:part. perf. pass. is:masc
SFX 1021  um  0/1,10005   .  is:part. perf. pass. is:masc
SFX 1021  um  a/1,10002   .  is:part. perf. pass. is:fem
SFX 1021  um  0/1,10003   .  is:part. perf. pass. is:fem
SFX 1021  um  um/1,10008  .  is:part. perf. pass. is:neutr
SFX 1021  um  0/1,10009   .  is:part. perf. pass. is:neutr
#   participium futuri passivi
SFX 10211  Y   6
SFX 10211  um  ūrus/1,10004  .  is:part. fut. pass. is:masc
SFX 10211  um  ūr/1,10005    .  is:part. fut. pass. is:masc
SFX 10211  um  ūra/1,10002   .  is:part. fut. pass. is:fem
SFX 10211  um  ūr/1,10003    .  is:part. fut. pass. is:fem
SFX 10211  um  ūrum/1,10008  .  is:part. fut. pass. is:neutr
SFX 10211  um  ūr/1,10009    .  is:part. fut. pass. is:neutr
## infinitiivi tüvest moodustatakse
# imperatiiv praesens activ
SFX 1031 Y  3
SFX 1031 0  0   . is:inf. praes. act.
SFX 1031 re 0   . is:imp. praes. act. is:2sg
SFX 1031 re te  . is:imp. praes. act. is:2pl
# imperfectum coniunctivi activi
SFX 10310 Y 6
SFX 10310 e em      . is:1sg is:imperf. con. act.
SFX 10310 e ēs      . is:2sg is:imperf. con. act.
SFX 10310 e et      . is:3sg is:imperf. con. act.
SFX 10310 e ēmus    . is:1pl is:imperf. con. act.
SFX 10310 e ētis    . is:2pl is:imperf. con. act.
SFX 10310 e ent     . is:3pl is:imperf. con. act.

## II pöördkonna sõnad (video, vidēre)
## praesensi tüvest moodustatakse
# praesens indicativ activ
SFX 1002 Y 6
SFX 1002 0 0    . is:1sg is:praes. ind. act.
SFX 1002 ō s    . is:2sg is:praes. ind. act.
SFX 1002 ō t    . is:3sg is:praes. ind. act.
SFX 1002 ō mus  . is:1pl is:praes. ind. act.
SFX 1002 ō tis  . is:2pl is:praes. ind. act.
SFX 1002 ō nt   . is:3pl is:praes. ind. act.
# praesens indicativi passivi
SFX 10021 Y 6
SFX 10021 ō or    . is:1sg is:praes. ind. pass.
SFX 10021 ō ris   . is:2sg is:praes. ind. pass.
SFX 10021 ō tur   . is:3sg is:praes. ind. pass.
SFX 10021 ō mur   . is:1pl is:praes. ind. pass.
SFX 10021 ō minī  . is:2pl is:praes. ind. pass.
SFX 10021 ō ntur  . is:3pl is:praes. ind. pass.
# imperfectum indicativi activi
SFX 10022 Y   6
SFX 10022 eō  ēbam    . is:1sg is:imperf. ind. act.
SFX 10022 eō  ēbās    . is:2sg is:imperf. ind. act.
SFX 10022 eō  ēbat    . is:3sg is:imperf. ind. act.
SFX 10022 eō  ēbāmus  . is:1pl is:imperf. ind. act.
SFX 10022 eō  ēbātis  . is:2pl is:imperf. ind. act.
SFX 10022 eō  ēbant   . is:3pl is:imperf. ind. act.
